# 请教陈版政府补助

提问人：黎诗雅 lsy 时间：2017-12-08 10:09:57
请教陈版： 实务中：企业的船舶因消防要求，需要对船舶改造，政府拨款给以补助，同时也要求码头给企业补助，那对码头补助的金额，账务处理怎么操作？收到后一次性进营业外收入，还是参照政府补助准则，进递延收益，资产转固后按照摊销期限进其他收益呢？谢谢陈版！

回答人：chenyiwei
码头给企业的补助也是政府要求的，且与政府补助针对同一事项，对企业的经济后果相同，因此建议采用与政府补助相同原则处理（与资产相关的政府补助）。